【裁判字號】    89,聲再,92
【裁判日期】    890429
【裁判案由】    過失傷害聲請再審
【裁判全文】
臺灣高等法院臺中分院刑事裁定              八十九年度聲再字第九二號
    再審聲請人
    即受判決人  甲○○
右列聲請人因過失傷害案件，對於本院中華民國八十九年三月四日第二審確定判決（
八十九年度交上易字第三六九號），聲請再審，本院裁定如左：
    主      文
再審之聲請駁回。
    理      由
一、聲請意旨略以：聲請人甲○○因過失傷害罪經鈞院八十九年度交上易字第三六九
    號判處有期徒刑三月，如易科罰金以三百元折算一日確定在案，茲發現確定判決
    有下列足生影響於判決之重要證據漏未審酌(一)聲請人於案發當時，機車確未超速
    ，當時車速約三十公里，如係超速行駛撞倒行人出車禍後，聲請人之人車倒地必
    會車毀人傷，惟聲請人當時並未擦傷，車亦完整，無任何毀損，足證聲請人之車
    速破係低於三十公里。(二)告訴人黃碧瑛係在距人行道約二十公尺處，違規橫越劃
    有雙黃線之路段，快跑橫行穿越快車道，閃過行駛中之汽車前部，撞倒聲請人之
    機車。當時汽車在聲請人之機車左面平行行駛，汽車擋住聲請人之視線，聲請人
    未看到黃碧瑛橫行穿越快車道過來撞機車，聲請人毫無過失。爰依刑事訴訟法第
    四百二十一條之規定聲請再審云云。
二、按刑事訴訟法第四百二十一條所謂足生影響於判決之重要證據漏未審酌，必須該
    證據為真實，而足以據以認定受判決人應受無罪或免訴或輕於原審所認定之罪名
    而後可，否則不足以推翻原審所認定之罪名，即與該條之規定不合。查本件原確
    定判決已於理由內說明認定聲請人肇事當時時速約六十公里，及聲請人辯稱其時
    速僅約三十公里，並無超速云云，不足憑採之理由，核非漏未審酌。次查告訴人
    黃碧瑛於肇事當時貿然由東向西穿越道路，以致肇事，縱亦有過失，但聲請人以
    時速約六十公里之速度超速行駛，其過失責任並不能因而解免。聲請人雖另以當
    時汽車在聲請人之機車左面平行行駛，汽車擋住聲請人之視線，聲請人未看到告
    訴人橫行穿越快車道過來撞機車為由，抗辯其並無過失云云，但其超速行駛為有
    過失，已如前述，是其此部分所指縱令屬實，亦不足以推翻原確定判決所認定之
    事實。綜上所述，聲請人所提上開證據，核均與刑事訴訟法第四百二十一條所定
    聲請再審之要件不合，其聲請再審，並無理由，應予駁回。
三、據上論斷，應依刑事訴訟法第四百三十四條第一項，裁定如主文。
中      華      民      國    八十九     年      四       月    廿九    日
                                  臺灣高等法院臺中分院刑事第八庭
                                        審判長法  官  羅  得  村
                                              法  官  林  輝  煌
                                              法  官  劉  榮  服
右正本證明與原本無異。
不得抗告。
                                              書記官  林  玉  惠
中      華      民      國    八十九     年      五       月     二     日
                                                                        Ｉ


司法院資訊處製作；財團法人民間司法改革基金會備份。
